【裁判字號】    90,訴,1077
【裁判日期】    900928
【裁判案由】    妨害自由等
【裁判全文】
臺灣彰化地方法院刑事判決                          九十年度訴字第一七七號
    公  訴  人  臺灣彰化地方法院檢察署檢察官
    被      告  丙○○
                丁○○
                戊○○
                甲○○
右列被告因妨害自由等案件，經檢察官提起公訴（九十年度偵字第二二三七號），本
院判決如左：
    主      文
丙○○、丁○○、戊○○、甲○○均無罪。
    理      由
一、本件公訴意旨略以：被告丙○○、丁○○、戊○○、甲○○於民國（下同）八十
    九年十月九日晚間，與乙○○在彰化縣彰化市○○路○段五一八巷口「水晶國Ｋ
    ＴＶ」內飲酒作樂，因乙○○曾答應借貸新台幣（下同）二百萬元予丙○○投資
    ，席間卻臨時反悔，引起丙○○等人不滿，丙○○等四人竟基於共同傷害人身體
    及共同妨害自由之犯意聯絡，於次日即八十九年十月十日凌晨一、二時許結帳後
    ，在「水晶國ＫＴＶ」門口，由丙○○、丁○○、戊○○聯手毆打乙○○，乙○○逃跑後，復遭丙○○等四人追至附近檳榔攤帶回，押上由丁○○駕駛之自用小
    客車，於同日二時許，五人一車抵達彰化縣彰化市○○路○段二五一巷九二號旁
    公墓，下車後乙○○又遭丙○○等四人繼續毆打，因而受有臉部撕裂傷、右下肋
    部瘀傷、四肢多處挫傷等傷害（傷害告訴均已撤回），丙○○等四人並基於共同
    為自己不法所有之意圖，一邊毆打乙○○，一邊由戊○○喝令乙○○把錢拿出來
    ，丁○○則手持電擊棒脅迫乙○○簽立三十萬元本票，並警告如不簽就要你死等
    語，乙○○因恐遭殺害而取出現金五千一百元，哀求丙○○等四人不要再打，並
    簽立三十萬元本票一紙交予丁○○收執，戊○○則取走乙○○手中之現金二千元
    並問「甘不甘願」，隨後丙○○等四人將乙○○棄於公墓自行驅車離去，認被告
    等涉有刑法第三百零二條第一項、第三百四十六條第一項之罪嫌云云。
二、按犯罪事實應依證據認定之，無證據不得推定其犯罪事實，又不能證明被告犯罪
    者，應諭知無罪之判決，此於刑事訴訟法第一百五十四條及同法第三百零一條第
    一項分別定有明文。
三、公訴意旨認被告等有上開罪嫌，係以告訴人之指述、驗傷診斷書及被告丙○○坦
    承犯行為其論據；經查，訊據被告等固坦承與告訴人互毆之事實，惟均矢口否有
    右揭犯行，均辯稱：丁○○、戊○○、甲○○並不認識告訴人乙○○，係告訴人
    至丙○○投資公司看了之後，自己說要向老闆借錢，當天丙○○因丁○○幫忙伊
    公司不少，請伊吃飯，乙○○自己來要酒喝，中午先是吃羊肉爐，渠搶著付，說
    要認識丁○○，要請客，後來至水晶國ＫＴＶ喝酒，結帳時不肯付帳，引起大家
    不滿，才會發生衝突，伊等有打告訴人，因渠不付帳，後來大家說好平分，渠說
    沒錢，但又跑掉，伊等將渠追回，把帳付清，其中兩千元係告訴人自己要給ＫＴ
    Ｖ老闆娘小費，之後大家一起回去，告訴人說要回工廠，伊等就順路載渠回去，
    半路渠說要下車去苗栗，就下車了，伊等就各自回家，並無強押告訴人及恐嚇簽
    本票之事等語，核與告訴人乙○○於本院審理時之陳述相符，告訴人並稱：二千
    元係伊拿給戊○○當小姐小費，伊自願上車，並無毆打恐嚇情事等詞，況亦無被
    告等要脅告訴人所簽之本票可資為證，尚難據公訴人所舉證據認被告等有妨害自
    由及恐嚇犯行；此外，本院復查無其他積極證據足資證明被告有何上開犯行，揆
    諸前開說明，被告犯罪不能證明，自應為無罪之諭知。
據上論斷，應依刑事訴訟法第三百零一條第一項，判決如主文。
本案經檢察官林映姿到庭執行職務。
中      華      民      國      九十    年      九      月    二十八    日
                                    臺灣彰化地方法院刑事第二庭
                                        法      官  謝  仁  棠
右正本證明與原本無異。
如不服本判決，應於判決送達後十日內向本院提出上訴狀( 須附繕本 )。
告訴人或被害人對於判決如有不服具備理由請求檢察官上訴者，其上訴期間之計算係
以檢察官收受判決正本之日期為準。
                                        法院書記官  于  淑  真
中      華      民      國      九十    年      十      月      三      日


司法院資訊處製作；財團法人民間司法改革基金會備份。
